【裁判字號】    92,易,299
【裁判日期】    921007
【裁判案由】    傷害
【裁判全文】
臺灣臺北地方法院刑事判決                          九十二年度易字第二九九號
    公  訴  人  臺灣臺北地方法院檢察署檢察官
    被      告  丙○○  男  三.
右列被告因傷害案件，經檢察官聲請以簡易判決處刑（九十一年度偵字第六六四五號
），經本院認為不宜，改依通常訴訟程序審理（九十二年度簡字第三六一號），判決
如左：
    主  文
丙○○共同傷害人之身體，處有期徒刑肆月，如易科罰金以佰元折算壹日。
    事  實
一、緣甲○○、丁○○及乙○○三人，於民國九十一年一月十二日晚間某時許，相約
    前往位於臺北市○○區○○路二段二四三號之九「五二○卡拉ＯＫ」店內唱歌，
    於翌日凌晨一時許，渠等消費完畢正欲離去之際，丙○○竟夥同姓名、年籍均不
    詳之成年男子約十人，基於共同傷害他人身體之犯意聯絡，由其中七名男子先行
    圍住甲○○等三人，並與另二名男子於數分鐘之短暫時間內，共同接續持該店內
    之椅子毆打甲○○之右臉，且出手毆打乙○○，另三名男子則負責追趕、毆打丁○○，致甲○○受有臉部鈍傷，丁○○受有肩及上臂挫傷，乙○○則受有右胸鈍
    傷之傷害。
二、案經甲○○、丁○○、乙○○訴由臺北縣政府警察局萬華分局移送臺灣臺北地方
    法院檢察署檢察官聲請以簡易判決處刑，嗣經本院改依通常訴訟程序審理。
    理      由
一、訊據被告丙○○矢口否認有於右揭時地共同毆打告訴人甲○○等人之犯行，辯稱
    ：伊從未去過「五二○卡拉ＯＫ店」，也沒有毆打告訴人，當天伊與王長榮在家
    裡聊天云云。惟查：
  (一)被告確實有夥同多名成年男子共同毆打告訴人甲○○、乙○○及丁○○致渠等三
    人受傷乙情，業據告訴人甲○○、乙○○及丁○○分別於警訊、偵查及本院審理
    中到庭指述甚詳，並有告訴人等所提出之西園醫院九十一年一月十三日西診證字
    第二三Ｏ九六號、第二三Ｏ九七號診斷證明書二紙及一品堂中醫診所診斷證明書
    一紙在卷足憑，應堪採信。
  (二)被告雖辯稱：伊當天並未在場云云，並經證人王長榮到庭結證陳稱：案發時間我
    印象比較深，我與被告聊到九十一年一月十三日凌晨二點多才回家，當天是被告
    打電話要我去他家聊天吃宵夜，我晚上十二點半左右到他家，我到時「春明」也
    在場，當天聊及計程車生意好不好、載客人去哪裡及被告九十一年一月十四日過
    生日等話題，我們一起泡茶、喝酒，並吃些小菜、豆干、海帶等東西云云（九十
    二年九月二十三日審理筆錄參照），被告則供稱：當天我和王長榮在家泡茶，另
    一位在場的朋友平常住在我家，他叫李龍力，當時除我們三人應該沒有其他人在
    場，如果有就是再多一個「春明」，除泡茶外，我沒有吃其他東西，但別人有沒
    有吃我不知道，家裡有瓜子、花生，王長榮待到凌晨二點多離去，我是晚上十一
    點多打電話給他，要他來我家泡茶，他大約十一點多到我家，聊天時好像有出去
    買一點小菜云云，互核被告前揭供詞與證人王長榮之證述，就案發當天聚會在場
    之人是否包括李龍力、當時有無喝酒、及被告在場是否有吃東西等節，均不相符
    ，而有疑義，再參諸證人王長榮證稱：被告是九十一年一月十四日生日，他問我
    要拿什麼為他慶生，後來十四日當天晚上八、九點，我有送他一個八、九吋之蛋
    糕，被告有請他另二名朋友一起來，蛋糕上有蠟燭用阿拉伯數字寫三十幾歲我忘
    記了云云（參見前開訊問筆錄），核與被告所供稱：王長榮於九十一年一月十四
    日那天有來，當天是我生日，我與朋友約五、六人叫一些菜、喝一點酒，有王長
    榮、李龍力、老五等人，當天並未買蛋糕慶祝，王長榮也未送我禮物云云，渠等
    二人就被告慶生當天聚會相關情節之陳述多有出入，難以採信，且本院審酌(1)被
    告與證人王長榮於當日聚會後之其他聚會時間及聯絡情形均答稱不記得，卻獨對
    於距離本案訊問時已達一年餘前之案發當天，係於幾點以電話聯絡等細節均能詳
    細陳述，誠屬可疑；(2)被告於九十一年五月十三日檢察官訊問時供稱：我當天在
    開計程車，開到幾點我忘記了云云（參見偵查卷第二十八頁），均未支字提及上
    情，衡諸被告製作偵查筆錄當天距案發時間僅相隔四月，其對於案發當日之作息
    即已答稱不復記憶，卻反於本院審理中供述甚詳，實有違常情，(3)告訴人等均於
    警訊、偵查或本院審理中一致指認被告於案發當時確有在場，並動手毆打甲○○
    等情；綜上所述，足見其上開所辯，應係臨訟編造之詞，委不足採。本件罪證明
    確，其犯行應堪認定。
二、核被告丙○○所為，係犯刑法第二百七十七條第一項之普通傷害罪。被告與其餘
    不詳姓名、年籍之成年男子就前開傷害犯行間，有犯意之連絡及行為之分擔，為
    共同正犯；又被告夥同多人同時傷害告訴人甲○○、丁○○及乙○○之行為，其
    多數毆打告訴人甲○○、乙○○身體之各個動作僅間隔數分鐘，係於密接之時地
    所實施，在刑法評價及社會觀念上，尚難以切割成數行為，而屬數個舉動之接續
    施行，應認被告係以一傷害行為，同時侵害告訴人等三人之身體法益，為同種想
    像競合犯，應以一傷害罪名論處。爰審酌被告前有賭博前科之素行，有臺灣高等
    法院被告全國前案紀錄表附卷足憑、無故毆打告訴人等之犯罪動機及目的、夥同
    多名共犯傷害告訴人等之方式及情節輕重、告訴人所受傷害之程度、以及犯罪後
    未能坦承犯行，與對方達成和解之態度等一切情狀，量處如主文所示之刑，並諭
    知易科罰金之折算標準。又被告持以毆打告訴人所使用之椅子，雖係供其犯罪所
    用之物，然並非被告所有，而係「五二○卡拉ＯＫ店」內之物品，爰不併予宣告
    沒收，附此敘明。
據上論斷，應依刑事訴訟法第四百五十二條、第二百九十九條第一項前段，刑法第二
十八條、第二百七十七條第一項、第五十五條前段、第四十一條第一項前段，罰金罰
鍰提高標準條例第一條前段、第二條，判決如主文。
本案經檢察官黃立維到庭執行職務。
中     華     民      國       九十二      年      十      月     七    日
                              臺灣台北地方法院刑事第十三庭
                                  審判長法  官  朱  瑞  娟
                                        法  官  鄭  佾  瑩
                                        法  官  吳  佳  薇
如不服本判決，應於判決送達後十日內向本院提出上訴狀( 應附繕本 )。「切勿逕送
上級法院」。
「告訴人或被害人對於判決如有不服具備理由請求檢察官上訴者，其上訴期間之計算
係以檢察官收受判決正本之日期為準」
右正本證明與原本無異。
                                        書記官  許博為
中     華     民      國       九十二      年      十      月     七    日
附錄本案論罪科刑法條全文：
刑法第二百七十七條第一項
傷害人之身體或健康者，處三年以下有期徒刑，拘役或一千元以下罰金。


司法院資訊處製作；財團法人民間司法改革基金會備份。
